【裁判字號】    94,訴,4000
【裁判日期】    950831
【裁判案由】    勞保
【裁判全文】
臺北高等行政法院判決
                                     94年度訴字第04000號
                              .
原      告  甲○○
被      告  勞工保險局
代  表  人  乙○○（總經理）
訴訟代理人  丁○○兼送達代收.
            丙○
上列當事人間因勞工保險條例事件，原告不服行政院勞工委員會
中華民國94年10月17日勞訴字第0940033975號訴願決定，提起行
政訴訟。本院判決如下：
    主  文
原告之訴駁回。
訴訟費用由原告負擔。
    事  實
一、事實概要：緣原告以彰化縣營造業職業工會為投保單位，加
    入勞工保險為被保險人。原告以因罹患左大腦出血、高血壓
    及痛風致殘，於民國（下同）93年12月13日（被告收文日期
    ）檢據向被告申請普通疾病殘廢給付。經被告審查，以原告
    殘廢程度符合勞工保險條例第53條附表即勞工保險殘廢給付
    標準表「神經障害」系列第6 障害項目、「上肢機能障害」
    系列第87障害項目、「下肢機能障害」系列第140 障害項目
    、「足趾機能障害」系列第154 障害項目及行政院勞工委員
    會（以下簡稱勞委會）88年5 月7 日台88勞保二字第020505
    號函發布之補充增列勞工保險殘廢給付標準「下肢機能障害
    」系列第6 障害項目，應合併升等按第1 殘廢等級發給1,20
    0 日殘廢給付，惟原告前因痛風性關節炎併多處關節變形成
    殘，已按第5 殘廢等級請領之640 日殘廢給付，應予扣除，
    被告乃於94年1 月3 日以第000000000000號核定通知書（下
    稱原處分）核定發給560 日殘廢給付。原告不服，向勞工保
    險監理委員會（以下簡稱勞保監理會）申請審議，經該會以
    94年5 月27日94保監審字第0566號審定書駁回後，復提起訴
    願，亦遭駁回，遂提起本件行政訴訟。
二、兩造聲明：（原告未於準備程序及言詞辯論期日到場，聲明
    及陳述依其起訴狀記載。）
  (一)原告聲明求為判決：
    1.訴願決定、審議審定及原處分均撤銷。
    2.被告應作成核付原告第2 等級1,000日之行政處分。
  (二)被告聲明求為判決：駁回原告之訴。
三、兩造之主張：
甲、原告主張之理由：
一、原告因痛風、風濕免疫科、關節障害；又因中風、神經內科
    、腦部受損，致言語機能顯著障害、上下肢神經肌力偏癱。
    原告所患為不同傷病，不同部位。依訴願決定書文中，亦有
    後註痛風與高血壓無直接相關性。
二、依據勞委會88年11月10日台88勞保二字第0049685 號函釋：
    「查被保險人之身體原已局部殘廢，再因同一事故（傷病）
    致身體之不同部位殘廢者，其再申領給付時應予扣除原領殘
    廢給付，其因不同事故（傷病）致不同部位殘廢者，應就新
    殘部分核定殘廢給付，不得扣除。另被保險人因不同事故（
    傷病）致不同部位殘廢，分別請領殘廢給付者，沒有先後合
    計給付上限之限制。．．．。」
三、原告於91年1 月22日因痛風發生關節病變，又於92年3 月22
    日發生腦中風，93年11月30日診斷殘廢符合勞工保險殘廢給
    付標準表第6 項第2 等級。原告所患為不同傷病且不同部位
    ，被告當然應分別給付之。被告卻認定原告因痛風導致肢體
    障害，前後殘廢為重疊。但是此與醫理有誤，因前者是關節
    障害，後者是神經系統受損導致語言障害、意識遲鈍、永久
    需人餵食、大部分時間臥床；前者痛風是可言語、意識清楚
    ，後者是終身無行為能力。且勞保監理會亦認定這兩次傷病
    無直接相關性。
四、若依被告認定前後2 次殘廢部位為重疊，則其殘廢給付應為
    腦部中樞神經障害第6 項第2 殘廢等級、上肢機能障害第90
    項第11殘廢等級、下肢機能障害第143 項第11殘廢等級。依
    據勞工保險條例第55條第1 項第2 款規定，被保險人身體遺
    存障害，同時適合殘廢給付標準表之任何兩項以上時，除依
    第3 款至第6 款規定辦理外，按其最高殘廢等級給與之。則
    原告符合殘廢給付標準表第90項11等級、第143 項第11等級
    、及神經障害第6 項2 等級，應為第11等級160 天加2 等級
    1,000 天共1,160 天，扣除160 天為1,000 天，故被告應給
    付原告第2 等級1,000 天之殘廢給付。
五、依行政程序法第9 條規定：「行政機關就該管行政程序，應
    於當事人有利及不利情形，一律注意之。」第8 條規定：「
    行政行為，應以誠實信用之方法為之，並應保護人民正當合
    理之信賴。」
乙、被告主張之理由：
一、據被告將原告之殘廢診斷書及相關病歷資料，送請特約專科
    醫師審查，其醫理見解略以：「(1)91年1 月22日因重度痛風
    發生關節病變，致兩側腕、踝及手腳關節活動障害，已領殘
    廢給付。當時之勞動力僅可行輕便工作。(2)92年3 月22日發
    生腦出血中風住院，住院中發生上消化道出血等症狀，經治
    療至93年11月30日，以腦出血、高血壓及痛風致右側上下肢
    重度肌力受損，言語不清，無力工作，生活需人扶助，符合
    第6 項第2 等級。(3)原有重度痛風致多處關節活動受損，影
    響肢體活動致肌力受損，其勞動力已下降，僅可行輕便工作
    。其再發生腦出血及併發症，其發生之肢障及對生活及勞動
    力之影響，使原有肢障加重，使其勞動力受損及日常生活之
    依賴更惡化。(4)本件腦中風、高血壓及痛風非單獨互不相關
    之疾病，而是相互影響之慢性病。(5)兩次殘廢診斷書所列部
    位重疊，對勞動力及日常生活之影響亦互有關連。」
二、復據勞保監理會特約專科醫師審查略以：「本病人原已因痛
    風性關節炎申請第87項、第140 項、第154 項、第101 項、
    第106 項及補充增列第11等級殘廢，並提升為第5 等級殘廢
    核付在案，現再因腦出血、高血壓及痛風致活動受限申請殘
    廢給付。依財團法人天主教聖馬爾定醫院（以下簡稱聖馬爾
    定醫院）殘廢證明，本病人意識遲鈍，右側肢體肌力1 ，大
    部分時間臥床，永久需人餵食，終身無法從事任何工作，此
    次殘廢程度符合第6 項第2 等級。本病人原已因痛風造成肢
    體活動障礙請領第87項、第140 項、第154 項、第101 項、
    第106 項及補充增列下肢障礙第11等級，合併提升為第5 等
    級殘廢。現第6 項第2 等級已含括上述殘廢，依勞工保險條
    例第55條第8 款規定，應按第2 等級扣除第5 等級後核付36
    0 日（按1,000 日－640 日＝360 日），故勞保局核付560
    日已屬優厚，不另核付為合理。註：痛風與高血壓無直接相
    關性，但前次申請與本次申請二者殘廢為重疊。」
三、據上，被告以原告所患應合併升等按第1 殘廢等級發給1,20
    0 日殘廢給付，惟原告前已按第5 殘廢等級請領之640 日殘
    廢給付，應予扣除，此次爰核定發給560 日殘廢給付，依法
    並無不合。
    理  由
壹、程序方面：
一、本件原告起訴後，被告之代表人已由史哲變更為蔡吉安，再
    變更為乙○○，茲分別由新任代表人具狀聲明承受訴訟，核
    無不合，應予准許，先為明。
二、本件原告經合法通知，無正當理由而未於言詞辯論期日到場
    ，核無行政訴訟法第218條、民事訴訟法第386條各款所列情
    形，爰依被告之聲請，由其一造辯論而為判決。
貳、實體方面：
一、按「被保險人因普通傷害或罹患普通疾病，經治療終止後，
    如身體遺存障害，適合殘廢給付標準表規定之項目，並經保
    險人自設或特約醫院診斷為永久殘廢者，得按其平均月投保
    薪資，依同表規定之殘廢等級及給付標準，1 次請領殘廢補
    助費，．．．。被保險人領取普通傷病給付期滿，或其所患
    普通傷病經治療1 年以上尚未痊癒，如身體遺存障害，適合
    殘廢給付標準表規定之項目，並經保險人自設或特約醫院診
    斷為永不能復原者，得比照前項規定辦理。」、「殘廢給付
    依左列規定，審核辦理之：一被保險人身體遺存障害，適合
    殘廢給付標準表之任何一項目時，按各該項目之殘廢等級給
    與之。二被保險人身體遺存障害，同時適合殘廢給付標準表
    之任何兩項目以上時，除依第3 款至第6 款規定辦理外，按
    其最高殘廢等級給與之。三被保險人身體遺存障害，同時適
    合殘廢給付標準表之第14等級至第1 等級間任何兩項目以上
    時，按其最高殘廢等級再升1 等級給與之。但最高等級為第
    1 等級時，按第1 等級給與之。四被保險人身體遺存障害，
    同時適合殘廢給付標準表之第8 等級至第1 等級間任何兩項
    目以上時，按其最高殘廢等級再升兩等級給與之。但最高等
    級為第2 等級以上時，按第1 等級給與之。五被保險人身體
    遺存障害，同時適合殘廢給付標準表之第5 等級至第1 等級
    間任何兩項目以上時，按其最高殘廢等級再升3 等級給與之
    。但最高等級為第3 等級以上時，按第1 等級給與之。六被
    保險人身體遺存障害，不適合殘廢給付標準表所定之各項目
    時，得衡量其殘廢程度，比照同表所定之身體障害狀態，定
    其殘廢等級。七依第3 款至第6 款規定所核定之殘廢給付，
    超過各該等級殘廢分別計算後之合計額時，應按其合計額給
    與之。八被保險人之身體原已局部殘廢，再因傷害或疾病致
    身體之同一部位殘廢程度加重者，一律依照殘廢給付標準表
    規定，按其加重後殘廢給付日數，發給殘廢給付。但原已局
    部殘廢部分，依殘廢給付標準表規定所核定之給付日數，應
    予扣除。九被保險人之身體原已局部殘廢，再因傷害或疾病
    致身體之同一部位殘廢程度加重，同時其不同部位又成殘廢
    者，一律依殘廢給付標準表，按第1 款至第6 款規定所核定
    之殘廢給付日數，發給殘廢給付。但原已局部殘廢部分，依
    殘廢給付標準表規定所核定之給付日數，應予扣除。十第8
    款及第9 款規定之被保險人身體殘廢程度加重之原因，係職
    業傷害或罹患職業病所致者，按各該款之規定所核定之殘廢
    給付日數，增給50% 。」勞工保險條例第53條及第55條分別
    定有明文。又依勞工保險條例第53條附表即勞工保險殘廢給
    付標準表「精神神經障害」系列第6 障害項目規定「中樞神
    經系統機能之病變，引起截癱或偏攤，致終身不能從事任何
    工作，日常生活需人扶助者。為第2 殘廢等級，給付標準1,
    000 日。」同系列附註規定「一『精神、神經障害等級』之
    審定基本原則：綜合其病灶症狀，對於永久喪失勞動能力與
    影響日常生活或社會生活活動狀態及需他人扶助之情況，依
    左列各項狀況定其等級。於審定時，須有精神科、神經科、
    神經外科等專門醫師診斷證明資料為依據。．．．(二)因高度
    精神、神經障害，為維持生命必要之日常生活活動之一部須
    他人扶助者：適用第2 級。」、「上肢機能障害」系列第87
    障害項目規定「兩上肢3 大關節中，各有1 大關節遺存顯著
    運動障害者。為第7 殘廢等級，給付標準440 日。」同系列
    附註規定「．．．二『1 上肢遺存顯著運動障害』，係指1
    上肢各關節遺存顯著運動障害，如左列情況者：(一)1 上肢3
    大關節均遺存顯著運動障害，及該手5 指均喪失機能者。(二)
    1 上肢3 大關節均遺存顯著運動障害者。三以生理運動範圍
    ，作審定關節機能障害之標準，規定如左：．．．(二)『顯著
    運動障害』，係指喪失生理運動範圍2 分之1 以上者。．．
    ．。」、「手指機能障害」系列第101 障害項目規定「1 手
    5 指均喪失機能者。為第8 殘廢等級，給付標準360 日。」
    第106 障害項目規定「1 手姆指、食指及其他任何手指，共
    有4指 喪失機能者。為第8 殘廢等級，給付標準360 日。」
    同系列附註規定「『手指喪失機能』係指：(一)在拇指，中手
    指節關節或指節間關節，喪失生理運動範圍2 分之1 以上者
    。(二)在其他各指，中手指節關節，或近位指節間關節，喪失
    生理運動範圍2 分之1 以上者。．．．。」、「下肢機能障
    害」系列第140 障害項目規定「兩下肢3 大關節中，各有1
    大關節遺存顯著運動障害者。為第7 殘廢等級，給付標準44
    0 日。」同系列附註規定「．．．二下肢之機能障害『喪失
    機能』、『顯著運動障害』或『運動障害』之審定，參照上
    肢之各該項規定。」、「足趾機能障害」系列第154 障害項
    目規定「1 足第1 趾或其他之4 趾喪失機能者。為第12殘廢
    等級，給付標準100 日。」同系列附註規定「『足趾喪失機
    能者』係指符合左列情況者：一第1 趾末節切斷2 分之1 以
    上者，或中足趾關節，或趾關節之運動可能範圍，喪失生理
    運動範圍2 分之1 以上者。二在第2 趾，自末關節以上切斷
    者，或中足趾關節或第1 趾關節喪失生理運動範圍2 分之1
    以上者。三在第3 、4 、5 各趾，係指末關節以上切斷或中
    足趾關節及第1 趾關節均完全強直者。」及勞委會以88年5
    月7 日台88勞保二字第020505號函發布之補充增列勞工保險
    殘廢給付標準「下肢機能障害」系列第6 障害項目規定「兩
    下肢各有1 大關節遺存運動障害。為第11殘廢等級，給付標
    準160 日。」
二、本件原告以其因罹患左大腦出血、高血壓及痛風致殘，檢據
    向被告申請普通疾病殘廢給付。經被告審查，並洽調原告之
    殘廢診斷書及相關病歷資料，送請被告特約專科醫師審查，
    其醫理見解略以「(1)91年1 月22日因重度痛風發生關節病變
    ，致兩側腕、踝及手腳關節活動障害，已領殘廢給付。當時
    之勞動力僅可行輕便工作。(2)92年3 月22日發生腦出血中風
    住院，住院中發生上消化道出血等症狀，經治療至93年11月
    30日，以腦出血、高血壓及痛風致右側上下肢重度肌力受損
    ，言語不清，無力工作，生活需人扶助，符合第6 項第2 等
    級。(3)原有重度痛風致多處關節活動受損，影響肢體活動致
    肌力受損，其勞動力已下降，僅可行輕便工作。其再發生腦
    出血及併發症，其發生之肢障及對生活及勞動力之影響，使
    原有肢障加重，使其勞動力受損及日常生活之依賴更惡化。
    (4)本件腦中風、高血壓及痛風非單獨互不相關之疾病，而是
    相互影響之慢性病。(5)兩次殘廢診斷書所列部位重疊，對勞
    動力及日常生活之影響亦互有關連。」等語。據此，被告乃
    以原告殘廢程度符合勞工保險殘廢給付標準表「神經障害」
    系列第6 障害項目、「上肢機能障害」系列第87障害項目、
    「下肢機能障害」系列第140 障害項目、「足趾機能障害」
    系列第154 障害項目及勞委會以88年5 月7 日台88勞保二字
    第020505號函發布之補充增列勞工保險殘廢給付標準「下肢
    機能障害」系列第6 障害項目，應合併升等按第1 殘廢等級
    發給1,200 日殘廢給付，惟原告前因痛風性關節炎併多處關
    節變形成殘，已按第5 殘廢等級請領之640 日殘廢給付，應
    予扣除，爰核定發給560 日殘廢給付。原告不服原處分，向
    勞保監理會申請審議，經該會送請其特約專科醫師審查意見
    ，其認定略以「本病人原已因痛風性關節炎申請第87項、第
    140 項、第154 項、第101 項、第106 項及補充增列第11等
    級殘廢，並提升為第5 等級殘廢核付在案，現再因腦出血、
    高血壓及痛風致活動受限申請殘廢給付。依聖馬爾定醫院殘
    廢證明『意識遲鈍，右側肢體肌力1 ，大部分時間臥床，永
    久需人餵食，終身無法從事任何工作』，本病人此次殘廢程
    度符合第6 項第2 等級。本病人原已因痛風造成肢體活動障
    礙請領第87項、第140 項、第154 項、第101 項、第106 項
    及補充增列下肢障礙第11等級，合併提升為第5 等級殘廢。
    現第6 項第2 等級已含括上述殘廢，依勞工保險條例第55條
    第8 款規定，應為核付第2 等級扣除第5 等級後核付360 日
    （按1,000 日－640 日＝360 日），故勞保局核付560 日已
    屬優厚，不另核付為合理。註：痛風與高血壓無直接相關性
    ，但前次申請與本次申請二者殘廢為重疊。」等語，嗣該會
    審議駁回後，原告仍不服，提起訴願，亦遭駁回之事實，有
    勞工保險殘廢給付申請書2 份、勞工保險殘廢診斷書2 份、
    聖馬爾定醫院病歷資料、被告特約專科醫師審查意見、原處
    分、勞保監理會特約專科醫師審查意見、勞保監理會審議勞
    工保險爭議事項審定書、勞委會訴願決定書等附卷可稽，並
    為兩造所不爭，自堪信為真實。
三、原告對於被告前曾因痛風性關節炎併多處關節變形成殘，已
    按第5 殘廢等級請領之640 日殘廢給付在案及本件原處分核
    定合併升等後應按第2 殘廢等級發給1,000 日殘廢給付部分
    並未爭執，惟認此次係因新的事故，新的理由所致，其前後
    2 次成殘部位並不相同且非因同一病因造成，故被告不得扣
    除已領640 日給付標準之殘廢給付云云。惟查：
  (一)依勞工保險條例第55條規定，係被告於審核被保險人先後多
    次因傷病致殘或1 次傷病致多項殘廢者，其申請殘廢給付時
    ，應如何核給給付之依據。而被保險人申請殘廢給付時，無
    論是先後多次因同一或不同傷病致殘申請殘廢給付或1 次傷
    病致多項成殘申請殘廢給付者，均是以被保險人最終之殘廢
    狀態作為認定之基準。從而，被告於審核殘廢給付時，如被
    保險人身體已遺存兩個項目以上之障害者，被告即應按其情
    形，依該條第3 款至第5 款規定核給其應得之給付。又觀諸
    勞工保險條例第55條第3 款至第5 款但書規定意旨，即知合
    併升等級，亦以被保險人應得之殘廢給付之最高等級均以第
    1 等級為限，可知被保險人無論殘廢狀態如何，其所得請領
    之殘廢給付之最高等級為第1 等級。次按基於「同一事故不
    再重複給與」之原則，對於被保險人已領取殘廢給付之部位
    ，再最終認定其殘廢狀態時，即不應再為重覆之評價，故而
    有勞工保險條例第55條第8 款及第9 款規定之設計。再按，
    殘廢給付之目的，在於填補被保險人因殘障導致勞動能力減
    損所生之收入損失，自應以被保險人整體勞動能力為評估對
    象，並以其勞動能力減損之比例，調整應給付之殘廢給付金
    額，否則，被保險人如因一個殘廢事故喪失60% 之勞動能力
    ，領取60% 比例之殘廢給付後；再發生另一殘廢事故，而喪
    失70% 之勞動能力，又得領取70% 比例之殘廢給付，則該被
    保險人最終將取得130%之殘廢給付金額，顯不符合社會保險
    填補損失之基本法理及殘廢給付之立法目的。準此，前揭勞
    工保險條例第55條第8 、9 款，業規定原已局部殘廢部分，
    依殘廢給付標準表規定所核定之給付日數，應予扣除；而同
    條第9 款所稱「同時」，自應指被保險人於申請殘廢給付之
    際，身體遺存有適合殘廢給付標準表任何兩項目以上之障害
    存在即屬之，尚無須為同一病症或同一事故造成之身體障害
    情況方可適用前開規定，始符合殘廢給付之立法目的。
  (二)至原告雖引勞委會88年11月10日台88勞保二字第0049685 號
    函釋意見認其係因不同事故致不同部位殘廢，分別請領殘廢
    給付，應分別給付云云。
  (三)惟參諸原告於91年間提出殘廢給付申請所檢具由祥太醫院於
    91年1 月22日出具之勞工保險殘廢診斷證明書記載原告傷病
    名稱為「痛風性關節炎併多處痛風石及關節變形」，殘廢部
    位為「兩側上下肢及指關節」；另原告於本次殘廢給付申請
    所檢具由聖馬爾定醫院於93年11月30日出具之勞工保險殘廢
    診斷書記載原告傷病名稱為「腦出血、高血壓、痛風」，殘
    廢部位為「右側肢體無力」，有上揭殘廢診斷書2 紙附原處
    分卷可參，復參諸聖馬爾定醫院函覆被告略以：原告右側肢
    體無力非痛風所致，而是右側大腦出血所造成，而大腦血是
    因為高血壓所造成，與痛風無關等語，有該醫院函1 紙附原
    處分卷可參，因此，原告本次申請殘廢給付之傷病原因與前
    次申請殘廢給付之原因確有不同，應可認定。
  (四)另觀諸原告本次申請殘廢給付所檢附聖馬爾定醫院殘廢證明
    記載原告神經障害為「意識狀態：遲鈍」、「肌力程度：左
    側肢體肌力5 、右側肢體肌力1 」、「行動能力：需他人操
    控輪椅代步」、「臥床狀態：大部分時間需要臥床」、「工
    作能力：終身無法從事任何工作」、「攝食狀態：永久需人
    餵食」、「大小便及沐浴情形：完全無法自理」、「言語狀
    態：言語不清」等情，而經被告核定原告殘廢程度符合勞工
    保險條例第53條附表即勞工保險殘廢給付標準表「神經障害
    」系列第6 障害項目、「上肢機能障害」系列第87障害項目
    、「下肢機能障害」系列第140 障害項目、「足趾機能障害
    」系列第154 障害項目及勞委會88年5 月7 日台88勞保二字
    第020505號函發布之補充增列勞工保險殘廢給付標準「下肢
    機能障害」系列第6 障害項目，應合併升等按第1 殘廢等級
    發給1,200 日殘廢給付應無不合。惟原告前次因痛風性關節
    炎併多處關節變形成殘，業已就痛風造成肢體活動障礙請領
    第87項、第140 項、第154 項、第101 項、第106 項及補充
    增列下肢障礙第11等級，合併提升為第5 等級640 日殘廢給
    付在案。本次殘廢給付請求部位與前次請求部位二者有重疊
    之處，因此依上述勞工保險條例第55條第8 、9 款規定可知
    ，自應扣除前業已領取之640 日殘廢給付，被告因此核付原
    告560 日之殘廢給付乃無不合。由此可見，原告殘廢部位既
    有重疊之處，核與上揭所引勞委會88年11月10日台88勞保二
    字第0049685 號函釋情形即有不同，不宜逕予比附援引。
四、再按行政程序法第36條及第41條第1 項分別規定：「行政機
    關應依職權調查證據，不受當事人主張之拘束，對當事人有
    利及不利事項一律注意。」、「行政機關得選定適當之人為
    鑑定。」查被告係勞工保險之保險人，於當事人向其提出勞
    工保險各項給付申請時，被告須開始行政程序，並有上揭依
    職權調查證據之義務，且於遇有醫理上之諸疑義時，得以具
    有專業知識之第三人即專科醫師，於行政程序中陳述關於特
    別法規或經驗定則之意見，而以其陳述，為證據之用。是被
    告於行政程序中將有待進一步調查之案件，請其特約專科醫
    師陳述醫學上之意見，以為證據，於法尚無不合。復查，被
    保險人之殘廢症狀程度常涉醫學專業判斷，非被告之一般行
    政人員所能逕行認定，故被告於審核保險給付案件時，除以
    被保險人或受益人檢附之資料、診斷書等書面資料予以審核
    外，如有必要，亦須另外徵詢專科醫師意見或實地派員訪查
    瞭解實情等，此觀勞工保險局組織條例第11條第2 項規定，
    被告得視業務需要聘用兼任醫師12人至20人，及勞工保險條
    例第28條、第56條及同條例施行細則第76條規定保險人（即
    被告）為審核保險給付，得調查有關之文件、得另行指定醫
    院或醫師複檢等規定自明，如被告僅能依被保險人所檢附之
    殘廢診斷書所載內容審查，則上開規定將形同具文，亦有損
    被告審核之權限。且按「診斷書所載之病情，是否符合殘廢
    給付標準，係由殘廢給付主管機關逕依權責認定」行政院衛
    生署89年3 月17日衛署醫字第89013119號函釋在案。是即雖
    以專門醫師診斷證明為依據，然審查核定權仍在被告，如其
    審查無任何違法之處，自應予以尊重。
五、綜上所述，原告此次申請普通傷病殘廢給付，經被告審查，
    以原告殘廢程度符合勞工保險殘廢給付標準表第6 、第87、
    第140 、第154 障害項目，應合併升等按第1 殘廢等級發給
    1,200 日殘廢給付，惟原告前因痛風性關節炎併多處關節變
    形成殘，已按第5 殘廢等級請領之640 日殘廢給付，應予扣
    除，乃以原處分核定發給560 日殘廢給付核無不合，審議審
    定及訴願決定予以維持，亦無違誤，原告仍執前詞，訴請如
    聲明所示，就有關原處分有利部分猶訴請撤銷，無訴之利益
    ；至其餘請求部分為無理由，均應予駁回。
六、本件事證已臻明確，兩造其餘之主張及陳述，於判決結果不
    生影響，毋庸一一論述，附此敘明。
據上論結，本件原告之訴為無理由，爰依行政訴訟法第218 條、
第98條第3 項前段、民事訴訟法第385 條第1 項前段，判決如主
文。
中    華    民    國    95    年    8     月    31    日
                       第三庭審判長法  官  陳國成
                                   法  官  吳東都
                                   法  官  陳秀
上為正本係照原本作成。
如不服本判決，應於送達後20日內，向本院提出上訴狀並表明上
訴理由，如於本判決宣示後送達前提起上訴者，應於判決送達後
20日內補提上訴理由書（須按他造人數附繕本）。
中    華    民    國    95    年    8     月    31    日
                                   書記官  楊子鋒


司法院資訊處製作；財團法人民間司法改革基金會備份。
